【裁判字號】    95,訴,1132
【裁判日期】    950815
【裁判案由】    偽造文書
【裁判全文】
臺灣臺中地方法院刑事判決              95年度訴字第1132號
公  訴  人  臺灣臺中地方法院檢察署檢察官
被      告  乙○○
選任辯護人  羅豐胤律師
            洪明儒律師
上列被告因偽造文書案件，經檢察官提起公訴（95年度偵字第22
04號）及移送併辦（95年度偵字第8228號）後，聲請改依協商程
序而為判決，本院合議庭裁定由受命法官獨任進行認罪協商程序
，判決如下：
    主    文
乙○○行使偽造私文書罪，足以生損害於公眾及他人，處有期徒
刑陸月，如易科罰金，以銀元佰元即新臺幣玖佰元折算壹日。
緩刑參年。中寰營造股份有限公司民國九十三年度十月、十一月
、十二月份工資明細表上之偽造「甲○○」印文各壹枚，均沒收
。
    犯罪事實及理由
一、犯罪事實：乙○○為依法納稅之義務人，其於民國九十三年
    間，以小包身分向址設於臺中縣潭子鄉○○村○○街九三巷
    四七弄二號一樓之中寰營造股份有限公司（下稱中寰公司）
    承包工作，由其僱工至工地施工，以每人每日新臺幣（下同
    ）一千九百元計算報酬後，再向中寰公司之工頭賴耀廷領取
    前開報酬，領取後再支付予其所僱用之每位工人每日一千七
    百元，差額二百元之報酬部分則歸其所有，乙○○於九十三
    年間因此累積歸其所有之前開報酬總額為新臺幣（下同）十
    萬六千四百元。詎乙○○為規避繳納前開每位工人每日二百
    元部分差額收入之稅捐，於九十三年七、八月間某日，在宜
    蘭縣濱海公路上不詳處所，拾獲甲○○遺失之甲○○身分證
    影本、履歷表各一張後，竟意圖為自己不法之所有，當場侵
    占入己。得手後，乙○○旋基於行使偽造私文書及以不正方
    法逃漏稅捐之犯意，於九十三年十一月上旬某日，在臺中市
    北屯區不詳地點之刻印章店，委請真實姓名年籍不詳、不知
    情之該刻印章店成年老闆，偽刻「甲○○」印章一顆（未扣
    案）後，於同年月中旬某日，持前開甲○○所遺失之身分證
    影本向不知情之賴耀廷請領薪資，在臺中縣潭子鄉不詳地點
    之工地，同時於中寰公司九十三年度十月、十一月、十二月
    薪資印領清冊（使用「工資明細表」名義）上，以前開偽刻
    「甲○○」之印章偽造甲○○之印文各一枚，合計三枚，虛
    偽登載甲○○於九十三年十月、十一月、十二月，曾向中寰
    公司依序各領取三萬八千元、三萬四千二百元、三萬四千二
    百元，合計十萬六千四百元薪資之不實事項（實際均為乙○
    ○所取得），而偽造完成具有收據性質之中寰公司上開員工
    薪資印領清冊之私文書。嗣不知情之中寰公司成年職員，於
    不詳時間，再將前揭員工薪資印領清冊交與不知情之真實姓
    名年籍不詳之成年記帳人員，該記帳人員即據以作成之各類
    所得扣繳暨免扣繳憑單（下稱前開扣繳憑單）及九十三年度
    營利事業所得稅結算申報書（下稱前開結算申報書；前開結
    算申報書非屬業務登載不實文書），並於九十四年間某日提
    出前開結算申報書、前開扣繳憑單，持之以向財政部臺灣省
    中區國稅局申報中寰公司九十三年度營利事業之所得稅，而
    行使前開偽造員工薪資印領清冊之私文書，乙○○並以此不
    正方法，逃漏其所取得之前開十萬六千四百元部分應繳納之
    九十三年度綜合所得稅計一萬三千八百三十三元，足生損害
    於甲○○、中寰公司及稅捐稽徵機關對於稅捐核課稽徵之正
    確性，嗣因甲○○接獲前開扣繳憑單，向財政部臺灣省北區
    國稅局檢舉並循線查獲乙○○，始悉上情。
二、本案證據：
  (一)被告乙○○於檢察官訊問及本院準備程序期日之自白。
  (二)證人甲○○、賴耀廷於檢察官訊問時之證述。
  (三)中寰公司九十三年度十月、十一月、十二月份之工資明細表
    及前開結算申報書、前開扣繳憑單等影本各一件。
  (四)財政部臺灣省北區國稅局宜蘭縣分局九十四年七月七日北國
    稅宜縣二字第○九四一○○八三六四號函。
  (五)財政部臺灣省中區國稅局（大屯稽徵所）九十五年七月十三
    日中區國稅大屯二字第○九五○○二一三七五號函併附被告
    九十三年度綜合所得稅核定通知書。
  (六)臺灣臺中地方法院檢察署刑案資料查註紀錄表、臺灣高等法
    院被告全國前案紀錄表（被告前案之認定）。
三、本件經檢察官與被告、選任辯護人於審判外達成協商之合意
    ，且被告已認罪，其合意內容為：被告願受有期徒刑六月，
    如易科罰金，以銀元三百元（即新臺幣九百元）折算一日及
    緩刑三年之宣告。經查，上開協商合意並無刑事訴訟法第四
    百五十五條之四第一項所列情形之一，檢察官聲請改依協商
    程序而為判決，本院爰不經言詞辯論，於協商合意範圍內為
    協商判決，合予敘明。
四、被告偽刻之前開「甲○○」印章一顆，未據扣案，並經被告
    丟棄，堪認業已滅失而不存在，爰不宣告沒收。又併辦意旨
    關於被告前揭侵占遺失物犯行部分，雖未據起訴，惟與起訴
    部分有牽連犯之裁判上一罪關係，顯為起訴效力所及，本院
    自應併予審理，均併予敘明。
五、其他附記事項：被告乙○○應繳交捐款新臺幣伍萬元予國庫
    （被告業已履行完畢，有本院自行收納款項統一收據一紙附
    卷可按。
六、應適用之法條：依刑事訴訟法第四百五十五條之四第二項、
    第四百五十五條之八、第四百五十五條之十一第二項、第四
    百五十四條第一項，稅捐稽徵法第四十一條，刑法第二條第
    一項、第十一條前段、（修正前）第五十五條、第二百十條
    、第二百十六條、第三百三十七條、（修正前）第四十一條
    第一項前段、第七十四條第一項第一款、第二百十九條，罰
    金罰鍰提高標準條例第一條前段、（修正前）第二條，現行
    法規所定貨幣單位折算新臺幣標準第二條，判決如主文。
七、本判決除有刑事訴訟法第四百五十五條之四第一項第一款、
    第二款、第四款、第六款、第七款所定情形之一，或違反同
    條第二項規定者外，不得上訴。
八、本件如有上開可得上訴情形，得自收受判決送達之日起十日
    內，向本院提出上訴書狀，上訴於第二審法院。
中    華    民    國    95    年    8     月    15    日
                  刑事第九庭    法  官  何世全
上為正本係照原本作成
                                書記官  童洪芳美
中    華    民    國    95    年    8     月    15    日
附錄論罪科刑法條：
稅捐稽徵法第四十一條：
納稅義務人以詐術或其他不正當方法逃漏稅捐者，處五年以下有
期徒刑、拘役或科或併科新臺幣六萬元以下罰金。
刑法第二百十六條
行使第二百十條至第二百十五條之文書者，依偽造、變造文書或
登載不實事項或使登載不實事項之規定處斷。
刑法第二百十條
偽造、變造私文書，足以生損害於公眾或他人者，處五年以下有
期徒刑。
刑法第三百三十七條
意圖為自己或第三人不法之所有，而侵占遺失物、漂流物或其他
離本人所持有之物者，處五百元以下罰金。


司法院資訊處製作；財團法人民間司法改革基金會備份。
